臺北高等行政法院裁定  
111年度停字第66號
聲  請  人  國盛育樂股份有限公司
代  表  人  曾世澤              
訴訟代理人  何乃隆  律師
相  對  人  臺北市政府                           
代  表  人  柯文哲              
上列當事人間因公司法事件，聲請人聲請停止執行，本院裁定如
下：
　　主  文
聲請駁回。
聲請訴訟費用由聲請人負擔。
　　理  由
一、行政訴訟法第116條第3項規定：「於行政訴訟起訴前，如原
    處分或決定之執行將發生難於回復之損害，且有急迫情事者
    ，行政法院亦得依受處分人或訴願人之聲請，裁定停止執行
    。但於公益有重大影響者，不在此限。」訴願法第93條第2
    項、第3項另規定受處分人得申請受理訴願機關或原處分機
    關停止執行，前項情形，行政法院亦得依聲請，停止執行。
    所謂難於回復之損害，係指其損害不能回復原狀，或不能以
    金錢賠償，或在一般社會通念上，如予執行可認達到回復困
    難之程度而言，當事人主觀上認為難於回復之損害，並非屬
    該條項所指之難於回復損害。又暫時權利保護程序與本案救
    濟程序不同，在時間壓力下，性質上屬於簡略程序，對於停
    止執行決定之要件事實認定，僅能適用較本案救濟程序審查
    密度較低的審查模式，是有關事實方面訴訟資料，限於現存
    的證據方法，應由聲請人就難以回復損害且急迫之情事盡其
    釋明責任，法院不能於聲請人未為釋明情況下，逕行准許停
    止執行。
二、事實經過：本件聲請人係依公司法組織、登記、成立之股份
    有限公司，其全體董事、監察人之任期已於民國111年6月23
    日屆滿，因未經改選，相對人依公司法第195條第2項但書、
    第217條第2項但書規定，以111年7月8日府產業商字第11150
    686000號函(下稱原處分)，限期命聲請人於111年10月14日
    前，依公司法辦理改選董事、董事長及監察人，並辦理相關
    變更登記，屆期仍未改選者，自限期屆滿時，全體董事、監
    察人當然解任。聲請人不服原處分，提起訴願(嗣經訴願決
    定駁回)，於提起行政訴訟前，向本院聲請停止原處分之執
    行。
三、聲請意旨略以：持有聲請人全數股份21.76%之股東曾俊義於
    109年6月2日過世，曾俊義復為持有聲請人全數股份25.75%
    之股東合盛貿易開發股份有限公司之最大股東(持股84.42%)
    ，其遺產尚未完納遺產稅及分割完成，因部分股東表示無意
    出席股東會，致使聲請人無從依法召開股東會，亦即無法改
    選現任董事及監察人111年6月23日任期屆滿後之下任董事、
    監察人，然相對人未給予聲請人陳述意見之機會，未事先調
    查聲請人未能依期改選之緣由，亦未催告聲請人召開董事會
    、股東會，即因關係人即曾俊義配偶兼股東曾王美麗之申請
    ，逕行作成嚴厲之原處分，剝奪聲請人之行為能力，尚有未
    洽。嗣聲請人之代表人先後於111年9月1日、同年月16日召
    集董事會，提議於111年10月14日前召開臨時股東會，均因
    董事曾王美麗、林宏年、顏惠真之缺席杯葛而告流會。茲聲
    請人之主體事業為經營林口第一高爾夫球場及楊梅高爾夫球
    場，有上百員工及上千會員之權益需要照顧，原處分限期令
    聲請人全體董事、監察人於111年10月14日當然解任，將使
    聲請人陷入管理層真空、營運停擺、無法運作之困境，伴隨
    大量會員退費、擠兌保證會上看5億元之金融風暴，聲請人
    必定發生無法估計之有形、無形損失。相對人未考量依公司
    法選任臨時管理人，即使出最後手段之原處分，顯將令聲請
    人發生難以回復之損害，且時限將至，有急迫情事，並非為
    維護重大公共利益所必要。為此，依法聲請在法院選任臨時
    管理人確定前，或股東持股逾50%出席股東會前，原處分停
    止執行等語。
四、本院查：
㈠、聲請人之董事、監察人任期已於111年6月23日屆滿，因未經
    改選，相對人依公司法第195條第2項但書及第217條第2項但
    書規定，以原處分限期命聲請人於111年10月14日前依公司
    法辦理改選事宜，並辦理相關變更登記，屆期仍不改選者，
    自限期屆滿時，全體董事、監察人當然解任。雖執行之結果
    將造成聲請人之董事、監察人暫時出缺，惟依公司法第208
    條之1第1項規定：「董事會不為或不能行使職權，致公司有
    受損害之虞時，法院因利害關係人或檢察官之聲請，得選任
    一人以上之臨時管理人，代行董事長及董事會之職權。但不
    得為不利於公司之行為。」、第173條第4項規定：「董事因
    股份轉讓或其他理由，致董事會不為召集或不能召集股東會
    時，得由持有已發行股份總數百分之三以上股份之股東，報
    經主管機關許可，自行召集。」足見聲請人仍得由利害關係
    人向法院聲請選任臨時管理人代行董事長及董事會職權，或
    由聲請人之股東報經主管機關許可自行召集股東會以選任董
    事、監察人執行職務，聲請人自可繼續經營運作，尚難認有
    何急迫情事(參最高行政法院99年度裁字第1052號、103年度
    裁字第115號裁定意旨)。
㈡、再者，本件聲請停止原處分之執行，聲請人就損害之難以回
    復，並未提出可供即時調查之證據以為釋明，依前開規定及
    說明，已不符合停止執行之要件。至聲請人檢附之遺產稅申
    報書、聲請人及合盛貿易開發股份有限公司之股東明細表、
    訴願書、聲請人臨時董事會開會通知及簽到簿等資料(均影
    本)，或係用以敘述曾俊義之遺產尚未完納遺產稅及分割完
    成等情，或係用以陳明聲請人之股東名稱、持股數及比率等
    事，或係用以爭執原處分合法性而提起訴願，或係用以說明
    聲請人董事會無法召集成會之因，核均與聲請人之損害是否
    難以回復之釋明無關。況原處分之執行縱使聲請人之營業難
    以運作推行，致經營陷入危機與困境而有所損害，依一般社
    會通念，客觀上並非不能以金錢賠償，衡情亦不致達到回復
    困難之程度，於聲請人而言，自難謂有何不能回復之損害。
    聲請人主張原處分使其營運陷入停擺，必定發生之有形、無
    形損失將無法估計，不足憑採。再行政訴訟法並無民眾訴訟
    之制，聲請停止原處分之執行，係為提起撤銷訴訟之權利保
    護目的，所指原處分之執行將發生難於回復之損害，屬私益
    損害而非公益之損害，是聲請人所主張者必須是自己之權利
    或法律上利益，如係主張他人之損害或公益損害，即難謂與
    停止執行要件相符。聲請人另稱原處分將使其上百員工及上
    千會員之權益遭受剝奪，並伴隨金融風暴之生，依前開說明
    ，亦於法未合。至所謂行政處分合法性顯有疑義，係指行政
    處分之違法明顯，不待調查即得認定，若須經審查始能得知
    ，即不屬之。聲請人所指原處分未給予其陳述意見、未事先
    調查緣由等瑕疵，猶待調查審理方能認定，自無原處分之合
    法性顯有疑義之情形，併予指明。
五、綜上，本件聲請，與停止執行之要件不符，不應准許。
六、依行政訴訟法第104條，民事訴訟法第95條、第78條，裁定
    如主文。 
中　　華　　民　　國　　111 　年　　10　　月　　7 　　日
                      臺北高等行政法院第四庭
                                審判長法  官  蘇嫊娟
                                      法  官  魏式瑜
                                      法  官  劉正偉
上為正本係照原本作成。
如不服本裁定，應於送達後10日內向本院提出抗告狀（須按他造
人數附繕本）。
中　　華　　民　　國　　111 　年　　10　　月　　7 　　日
                                      書記官　鄭聚恩